【裁判字號】    99,審交訴,7
【裁判日期】    990331
【裁判案由】    肇事遺棄罪等
【裁判全文】
臺灣桃園地方法院刑事判決             99年度審交訴字第7號
公  訴  人  臺灣桃園地方法院檢察署檢察官
被      告  甲○○
            丁○○
上列被告因肇事遺棄罪等案件，經檢察官提起公訴（98年度偵字
第24903 號及98年度偵字第25992 號），被告於準備程序進行中
為有罪陳述，經本院合議庭裁定由受命法官獨任進行簡式審判程
序，判決如下：
    主  文
甲○○收受贓物，累犯，處有期徒刑參月，如易科罰金，以新臺
幣壹仟元折算壹日；又意圖使犯人隱避而頂替，累犯，處有期徒
刑肆月，如易科罰金，以新臺幣壹仟元折算壹日。應執行有期徒
刑伍月，如易科罰金，以新臺幣壹仟元折算壹日。
丁○○因過失傷害人，處有期徒刑參月；又駕駛動力交通工具肇
事，致人受傷而逃逸，累犯，處有期徒刑捌月。應執行有期徒刑
玖月。
    事實及理由
一、被告所犯之罪，為死刑、無期徒刑、最輕本刑3 年以上有期
    徒刑或高等法院管轄第一審案件以外之罪，而被告於本院準
    備程序進行中，就被訴事實為有罪之陳述，經本院告知簡式
    審判程序意旨，並聽取公訴人及被告之意見後，依刑事訴訟
    法第273 條之1 第1 項之規定，裁定依簡式審判程序審理。
二、犯罪事實：
    甲○○前於民國92年間，因連續施用第一級毒品案件，經本
    院以93年度訴字第206 號判決判處有期徒刑10月確定；又於
    92年間，因偽造文書案件，經臺灣臺南地方法院以94年度訴
    字第365 號判決判處有期徒刑4 月確定；復於93年間，因施
    用第二級毒品案件，經本院以93年度壢簡字第639 號判決判
    處有期徒刑5 月確定；又於93年間，因竊盜案件，經本院以
    93年度壢簡字第613 號判決判處有期徒刑5 月確定；又於93
    年間，因竊盜案件，經臺灣臺南地方法院以94年度易字第14
    0 號判決各判處有期徒刑10月、9 月，應執行有期徒刑1 年
    5 月確定；再於94年間，因詐欺案件，經臺灣臺南地方法院
    以94年度簡字第2229號判決判處有期徒刑5 月確定；上開各
    罪刑嗣經臺灣臺南地方法院以96年度聲減字第309 號裁定各
    減刑二分之一，並定其應執行刑為有期徒刑1 年9 月確定，
    於96年7 月16日縮刑期滿執行完畢。丁○○前於民國93年間
    ，因施用毒品案件，經臺灣基隆地方法院以94年度訴字第21
    4 號判決判處有期徒刑1 年確定，入監執行後，於95年7 月
    1 日縮刑期滿執行完畢。詎甲○○與丁○○均仍不知悔改，
    甲○○明知姓名年籍不詳、綽號「小謝」之成年男子所交付
    車牌號碼LR-6552 號之車牌2 面，為來路不明之贓物（為鄒
    薛鳳英於97年間在桃園縣平鎮市東勢里6 鄰57之1 號房屋後
    倉庫失竊之物），仍基於收受贓物之犯意，於不詳時間，在
    桃園縣新屋鄉與楊梅鎮交界附近某座橋上收受之，並懸掛在
    其所竊得之車牌號碼6328-EV 號自用小客車上（竊盜罪部分
    業經本院以98年度交訴字第24號判決確定）；嗣丁○○於97
    年12月3 日下午5 時40分許，駕駛上揭懸掛車牌號碼LR-655
    2 號之自用小客車搭載甲○○，沿桃115 線文化路由南往北
    方向行駛，行經桃園縣觀音鄉○○村○○路○○段360 巷口
    時，應注意在劃有分向限制線之路段，不得駛入來車之車道
    內，且應注意車前狀況，隨時採取必要之安全措施，而當時
    情形並無不能注意之情事，竟疏未注意車前狀況，且越過分
    向限制線行駛至對向車道，適同一時、地，葉福明駕駛車牌
    號碼0293-PN 號自用小客車搭載丙○○、乙○○、葉蘋瑤，
    沿桃115 線文化路由北往南方向行駛，致而發生碰撞，致丙○○受有頭皮及頸之挫傷、右足挫傷、胸壁挫傷之傷害，乙○○受有頸挫傷、左手之開放性傷口之傷害；詎丁○○於肇
    事後，竟未予以救助，亦未通知警察、救護單位到場照護，
    遂基於肇事逃逸之犯意，逕行棄車逃逸；而甲○○明知其並
    未駕駛上開車輛肇事，於警員據報到場處理時，甲○○為求
    脫免丁○○上開過失傷害及肇事逃逸之刑事責任，竟意圖使
    丁○○隱避，基於頂替之犯意，於警詢及臺灣桃園地方法院
    檢察署檢察官偵查中，稱其係駕駛車輛之人，嗣經丙○○在
    本院98年度交訴字第24號案件於98年7 月29日審判程序中，
    指摘甲○○非真正肇事者，始查悉上情。
三、認定被告犯罪所憑之證據：
  (一)被告甲○○、丁○○於偵查中及本院審理時之自白。
  (二)被害人即告訴人丙○○、證人葉福明於警詢及本院98年度交
    訴字第24號案件98年7 月29日審判程序中具結之證述；被害
    人即告訴人乙○○於警詢時之證述；證人鄒薛鳳英、鄒才榮
    於本院98年度交訴字第24號案件98年7 月29日審判程序中具
    結之證述。
  (三)交通部公路總局新竹區監理所中壢監理站98年6 月26日竹監
    壢字第0980014098號函暨附件車號LR-6552 號自用小客車車
    籍及異動歷史查詢單、桃園縣政府警察局道路交通事故調查
    報告表、道路交通事故現場圖、壢新醫院及長庚紀念醫院林
    口分院出具之丙○○診斷證明書、壢新醫院出具之乙○○診
    斷證明書各1 份及現場照片26張。
四、應適用之法條：
    刑事訴訟法第273 條之1 第1 項、第299 條第1 項前段、第
    310 條之2 ，刑法第349 條第1 項、第164 條第2 項、第28
    4 條第1 項前段、第185 條之4 、第47條第1 項、第41條第
    1 項前段、第51條第5 款，刑法施行法第1 條之1 第1 項、
    第2 項前段。
五、如不服本判決，應於判決送達後10日內向本院提出上訴狀（
    應附繕本），其未敘述上訴理由者，應於上訴期間屆滿後20
    日內補提理由書狀於本院，上訴於臺灣高等法院。
本案經檢察官顏世翠到庭執行職務。
中    華    民    國    99    年    3     月    31    日
                    刑事庭  法  官  林孟宜
以上正本證明與原本無異。
                            書記官  洪明媚
中    華    民    國    99    年    3     月    31    日
附錄本案論罪科刑法條：
中華民國刑法第349條第1項
收受贓物者，處3 年以下有期徒刑、拘役或5 百元以下罰金。
中華民國刑法第164 條
藏匿犯人或依法逮捕拘禁之脫逃人或使之隱避者，處2 年以下有
期徒刑、拘役或5 百元以下罰金。
意圖犯前項之罪而頂替者，亦同。
中華民國刑法第185條之4
駕駛動力交通工具肇事，致人死傷而逃逸者，處6 月以上5 年以
下有期徒刑。
中華民國刑法第284條第1項
因過失傷害人者，處6 月以下有期徒刑、拘役或5 百元以下罰金
，致重傷者，處1 年以下有期徒刑、拘役或5 百元以下罰金。

司法院資訊處製作；財團法人民間司法改革基金會備份。
